臺灣高雄地方法院刑事裁定　　　　　　　　　　　　九十三年度交聲字第二九八號
　　原處分機關　交通部公路總局高雄區監理所
　　受處分人即
　　異　議　人　甲○○
右列受處分人因違反道路交通管理處罰條例案件，對於交通公路總局高雄區監理所九
十三年六月十八日所為之處分（原處分：高監自字第裁八０─Ｚ00000000號
），聲明異議，本院裁定如左：
    主     文
異議駁回。
    理     由
一、異議意旨略以：異議人於民國（下同）九十三年五月十日下午三時許，在國道一
    號高速公路北上車道行駛，行經北上車道一九三里處，當時車多交通不順暢，故
    其並無超速，且其未拒絕出示證件，僅係在與執勤員警溝通中，員警未見及其證
    件，即要其離開，逕行開單告發故而提出異議云云。
二、按道路交通管理處罰條例第三十三條第一項規定：「汽車行駛於高速公路或設站
    管制之道路，而不遵管制之規定者，處汽車駕駛人新臺幣三千元以上六千元以下
    罰鍰。」又「汽車行駛高速公路應依速限標誌指示。」高速公路交通管制規則第
    五條第一項前段定有明文；另道路交通管理處罰條例第六十條第二項第一款規定
    ：「汽車駕駛人，駕駛汽車，不服從交通勤務警察之稽查者，處新臺幣九百元以
    上一千八百元以下罰鍰。」。
三、經查：異議人行駛於前揭時、地行駛於高速公路上，該路段之速限為時速一百公
    里，異議人行車速率則達時速一百十五公里乙節，業據舉發機關於舉發通知單記
    載明確，且敘明本件違規舉發係經執勤員警以雷射測速槍，於測距一百六十點七
    公尺之距離，測得異議人上開違規超速之行為；又該雷射測速槍業經國外ＬＴＩ
    二０．二０實驗室及野外測試合格，已有舉發機關即內政部警政署國道公路警察
    局第八警察隊函及該函所附由臺灣臺北地方法院認證之ＬＴＩ２０．２０實驗室
    及野外鑑測報告中譯本均在卷可稽，足見該雷射測速槍所測得異議人行車超速之
    數據應屬可採；至異議人辯稱：當時車多交通不順暢，因此其並無超速云云，業
    經內政部警政署國道公路警察局第三警察隊敘明：「執勤員警於執行取締時，係
    以雷射測速槍之雷射光束瞄準（鎖定）單一受測目標進行偵測，不受車輛干擾」
    等詞，此有卷附該警察隊九十三年七月十九日公警三交訴字第０九三０００一二
    ０七號函可憑，是異議人空言否認，自無可採；又異議人於自述事實經過之書面
    及聲明異議狀上均自承：執勤員警確實未見及異議人之證件屬實，並辯稱：係其
    與員警溝通過程中，員警未見及其證件即要其離開云云，足見顯係異議人一再拒
    絕提出證件，員警不得已僅得令其離去，並逕行開單告發此節，從而異議人前開
    所辯，均不可信。原處分機關據以援引上開規定，裁處新台幣三千九百元，並無
    不當。本件異議為無理由，應予駁回。
四、據上論斷，應依道路交通案件處理法第十九條，裁定如主文。
中      華      民      國      九十三      年      十      月  十四    日
                                臺灣高雄地方法院交通法庭
                                    法  官  高思大
右正本證明與原本無異。
如不服本裁定應於送達後五日內向本院提出抗告狀。
                                    書記官  蔡語珊
中      華      民      國      九十三      年      十      月  十八    日
